臺灣宜蘭地方法院刑事判決　　　　　　　　　　　　　　九十三年度易字第四七號
　　公　訴　人　臺灣宜蘭地方法院檢察署檢察官
　　被　　　告　乙○○
右列被告因竊盜案件，經檢察官提起公訴（九十二年度偵字第二九四三號），本院判
決如左：
      主  文
乙○○於夜間侵入住宅竊盜，處有期徒刑陸月，如易科罰金以參佰元折算壹日。
      事  實
一、乙○○前因竊盜案件，先後於民國九十二年二月二十七日及九十二年八月二十七
    日，經本院以九十二年度羅簡字第六二號、九十二年度羅簡字第一八二號分別判
    處罰金一千元及拘役三十日（未構成累犯），竟不知悔改，於九十二年十月十二
    日晚間，在宜蘭縣內「浮崙小吃部」羊肉爐攤用餐時，見丙○○自長褲口袋內掏
    出大把鈔票，遂尾隨丙○○返回其位於宜蘭縣羅東鎮○○○街九十四之一號住處
    ，於同日晚間十一時三十分許，見丙○○進入住處客廳後即將所穿著之長褲脫下
    掛於客廳之椅子上，竟意圖為自己不法之所有，趁丙○○在客廳睡覺不注意之際
    ，於夜間打開未上鎖之大門，侵入丙○○上開住宅，著手翻尋長褲口袋，惟丙○
    ○醒來並詢問乙○○在做何事，乙○○即於竊得長褲口袋內之現金新臺幣（下同
    ）二萬七千元、金項鍊一條（重二兩）及金手鍊一條（重一兩）後，迅速逃逸，
    並將偷竊所得花用殆盡。嗣經丙○○報警並指認係乙○○犯案，乙○○始至警局
    投案而查獲上情。
二、案經丙○○訴由宜蘭縣警察局羅東分局報告臺灣宜蘭地方法院檢察署檢察官偵查
    起訴。
      理  由
一、訊據被告乙○○固不否認於九十二年十月十二日晚間侵入被害人丙○○住處竊取
    其置於客廳長褲口袋內之現金二萬七千元，惟矢口否認竊取金項鍊及金手鍊各一
    條，辯稱：伊記得案發時間是九十二年十月十二日晚間十時三十分許，伊從未上
    鎖之大門進入被害人丙○○住處後，發現被害人丙○○睡在椅子上，伊摸了他放
    在椅子上的長褲口袋拿走現金二萬七千元，剛好被害人丙○○醒來，叫了一聲，
    伊就跑出去了，伊並沒有竊取被害人丙○○所稱之金項鍊及金手鍊各一條云云。
    經查，右揭事實，業據被害人丙○○於警詢、偵查及本院審理中均指訴綦詳，並
    有失竊現場照片三張附卷可稽。而本件確實案發時間，業經被害人於警詢中即指
    稱為當天晚間十一時許快要將近二十四時，因為渠有看壁上時鐘等語（見警羅刑
    字第二二五七二號警詢卷第三頁背面），並於本院審理中結證稱：「約晚上十一
    點三十分至四十分左右，我的東西不見了，人家叫我報警，當時我還沒有睡覺，
    所以我知道時間」等語（見本院九十三年三月二日審理筆錄），且經證人即經營
    「浮崙小吃部」羊肉爐攤之老闆吳泰昌於本院審理中結證稱：因被害人行動不便
    ，故在晚間十一、二時許載被害人返家等語相符（見本院九十三年三月二日審理
    筆錄），顯見本件確實案發時間應為九十二年十月十二日晚間十一時三十分許。
    另被告雖矢口否認竊取被害人丙○○之金項鍊、金手鍊各一條云云。然被害人丙
    ○○於警詢之初即指稱被告竊取其置於長褲內之現金二萬七千元及金項鍊、金手
    鍊各一條等金飾等語，而該金項鍊、金手鍊各一條及現金二萬七千元係被害人之
    女甲○○於事發當日下午因故外出，故將現金及金飾交予被害人保管，被害人則
    將現金及金飾放在醫院藥包內置於身上，嗣於外出至吳泰昌所經營之羊肉爐攤飲
    食前，將金飾配戴於身上，然因同在羊肉爐攤飲食之友人表示被害人行動不便，
    如果被搶將會跌倒，故被害人將金飾取下置放於口袋內後由吳泰昌載同被害人返
    回住處，但因被害人於席間有掏錢借款予他人，為被告所目擊，故尾隨被害人返
    家等情，均經被害人丙○○、證人甲○○及吳泰昌於本院審理中證述綦詳（見本
    院九十三年三月二日審理筆錄），則證人吳泰昌既於羊肉爐攤時見被害人丙○○
    將原所配戴金飾取下置於口袋內，並於收攤後親將被害人送回住處，顯見被害人
    丙○○當日確實攜有金飾，至羊肉爐攤飲食後並未至他處，而被告見狀後即一路
    尾隨被害人返家，則如其僅竊取現金而未同時竊取金飾，顯與常情不符。又被害
    人丙○○於本院審理中結證稱確實親眼目擊被告拿走現金、金項鍊、金手鍊等語
    （見本院九十三年三月二日審理筆錄），參諸被告與被害人並無仇隙，應無設詞
    誣陷之理。況被告於警詢中原辯稱用餐時未曾遇過被害人丙○○，亦未跟蹤被害
    人等語（見警羅刑字第二二五七二號警詢卷第二頁），然於本院審理中改稱：伊
    是吃完羊肉後尾隨被害人丙○○返家，當天有在羊肉爐攤見過被害人等語（見本
    院九十三年三月二日審理筆錄），其前後供詞不一，實難令人信實，是被告於前
    揭時地竊取被害人丙○○所有之現金二萬七千元及金項鍊、金手鍊各一條等情，
    已可認定，被告前開所辯，顯係飾卸之詞，不足採信。至該金項鍊、金手鍊各一
    條之重量，雖據被害人於本院審理中結證稱金項鍊四兩多、金手鍊一兩多重（見
    本院九十三年三月二日審理筆錄），然被害人於案發之初原指稱：金項鍊一條重
    二兩、金手鍊一條重一兩，共三兩等語（見警羅刑字第二一０七五號警詢卷第三
    頁背面），衡諸被害人於警詢時距案發時間較近，記憶清晰等情，應以被害人於
    警詢中所指金飾之重量為真，併敘明之。是綜上所述，本件事證明確，被告犯行
    洵堪認定，應予依法論科。
二、核被告乙○○所為，係犯刑法第三百二十一條第一項第一款之夜間侵入住宅竊盜
    罪。爰審酌被告之素行、犯罪動機，其夜間尾隨被害人返家行竊，對於社會治安
    造成危害，且於犯罪後僅坦承部分犯行，惟念其年輕識淺，一時慾念薰心致涉犯
    本案，且所竊財物價值非甚鉅等一切情狀，量處如主文所示之刑，並諭知易科罰
    金之折算標準，以示懲戒。
據上論斷，應依刑事訴訟法第二百九十九條第一項前段，刑法第三百二十一條第一項
第一款、第四十一條第一項，罰金罰鍰提高標準條例第二條，判決如主文。
本案經檢察官劉憲英到庭執行職務。
中       華        民       國     九十三   年    三    月     十六     日
                                    臺灣宜蘭地方法院刑事第四庭
                                        審判長法  官  林  惠  玲
                                              法  官  辜  漢  忠
                                              法  官  郭  顏  毓
右正本證明與原本無異。
如不服本判決，應於判決送達後十日內向本院提出上訴狀 (應附繕本)。
                                              書記官  莊  淑  茹
中       華        民       國     九十三   年    三    月     十七     日
附錄本案論罪科刑法條全文：
刑法第三百二十一條
犯竊盜罪而有左列情形之一者，處六月以上、五年以下有期徒刑：
一  於夜間侵入住宅或有人居住之建築物、船艦或隱匿其內而犯之者。
二  毀越門扇、牆垣或其他安全設備而犯之者。
三  攜帶兇器而犯之者。
四  結夥三人以上而犯之者。
五  乘火災、水災或其他災害之際而犯之者。
六  在車站或埠頭而犯之者。
前項之未遂犯罰之。
